【裁判字號】    97,交簡上,165
【裁判日期】    970715
【裁判案由】    公共危險
【裁判全文】
臺灣桃園地方法院刑事判決           97年度交簡上字第165號
上  訴  人
即  被  告  甲○○
上列被告因公共危險案件，經本院以97年度桃交簡字第1128號，
中華民國97年4 月28日第一審判決（檢察官聲請簡易處刑案號：
97年度偵字第4993號）後，上訴人提起上訴，本院管轄之第二審
地方法院合議庭判決如下︰
    主  文
原判決撤銷。
甲○○服用酒類，不能安全駕駛動力交通工具而駕駛，處罰金新
台幣拾貳萬元，如易服勞役，以新台幣壹仟元折算壹日。
    事  實
一、甲○○於民國97年2 月1 日晚上8 時許起至同日晚上10時許
    止之期間內，在桃園縣八德市○○街「九九餐廳」，飲用摻
    水之高粱酒2 杯後，明知其飲酒後之注意力、判斷力均降低
    ，已達不能安全駕駛動力交通工具之程度，竟仍於飲酒後，
    駕駛車號VA8-036 號輕型機車上路，欲返回其位於桃園縣八
    德市○○街137 號之居所，嗣於同日晚上10時21分許，為警
    在桃園縣八德市○○街45巷口攔檢查獲，經警測試其呼氣中
    所含酒精濃度，竟測得其呼氣中所含酒精濃度達每公升0.68
    毫克，因而查悉上情。
二、案經桃園縣政府警察局八德分局報告臺灣桃園地方法院檢察
    署檢察官偵查後聲請以簡易判決處刑。
    理  由
一、被告以外之人於審判外之言詞或書面陳述，除法律有規定者
    外，不得作為證據；被告以外之人於偵查中向檢察官所為之
    陳述，除顯有不可信之情況者外，得為證據；被告以外之人
    於偵查中向檢察官所為之陳述，除顯有不可信之情況者外，
    得為證據；當事人、代理人或辯護人於法院調查證據時，知
    有第159 條第1 項不得為證據之情形，而未於言詞辯論終結
    前聲明異議者，視為有前項之同意。刑事訴訟法第159 條第
    1 項、第159 條之1 第2 項、第159 條之5 就此定有明文。
    經查，被告對於檢察官所提之酒精濃度測試表、桃園縣政府
    警察局汽車駕駛人酒後生理協調平衡檢測紀錄卡、刑法第一
    百八十五條之三案件測試觀察紀錄表等證據之證據能力，迄
    本院言詞辯論終結前，均未聲明異議，且本院審酌檢察官所
    提上開證據並非公務員違法取得之證據，無證據力明顯過低
    之情形，復經本院於審判期日就上開證據進行調查、辯論，
    依法自得作為本案證據。
二、上揭時地犯罪事實，業經被告甲○○於警詢中及本院審理中
    供承不諱，並經本院當庭勘驗被告製作警詢時之錄音光碟，
    認定該錄音內容與卷附被告之警詢筆錄記載內容相符，且被
    告於警詢中確有供述其有飲用摻水之高粱酒2 杯，飲酒時間
    是由晚上8 時許起至10時許止之情，此有本院勘驗筆錄在卷
    足佐，復有酒精濃度測試表、桃園縣政府警察局汽車駕駛人
    酒後生理協調平衡檢測紀錄卡、刑法第一百八十五條之三案
    件測試觀察紀錄表1 紙附卷可稽，是被告上開任意性自白，
    核與事實相符，足堪採信。
三、核被告所為，係犯刑法第185 條之3 之服用酒類不能安全駕
    駛動力交通工具而駕駛罪。原審依據被告於警詢中之自白、
    卷附酒精濃度測試表、桃園縣政府警察局汽車駕駛人酒後生
    理協調平衡檢測紀錄卡、刑法第一百八十五條之三案件測試
    觀察紀錄表1 紙等證據，參酌法務部88年5 月18日法88檢字
    第001669號函意旨，認定被告經檢測所得之呼氣中所含酒精
    濃度已達不能安全駕駛之標準，認定被告涉犯上揭罪名之犯
    行明確，核其認事用法並無不當。被告具狀上訴稱：其雖有
    喝酒，但其認為喝酒後還能安全駕駛，原審判決刑度過重，
    請求撤銷原判決云云，雖無理由，本應駁回。惟原審漏未審
    酌刑法第185 條之3 規定業於97年1 月2 日修正公布，並於
    97年1 月4 日施行，其罰則雖提高為15萬元，惟依刑法施行
    法第1 條之1 第1 項之規定，該罰金刑之貨幣單位業於94年
    1 月7 日刑法修正施行後，改為新臺幣，且無同條第2 項所
    定「94年1 月7 日刑法修正時，刑法分則編未修正之條文定
    有罰金者，自94年1 月7 日刑法修正施行後，就其所定數額
    提高為30倍。但72年6 月26日至94年1 月7 日新增或修正之
    條文，就其所定數額提高為3 倍。」規定之適用，是以，刑
    法第185 條之3 於97年1 月4 日修正施行後，其所定罰金之
    貨幣單位為新臺幣，罰金刑最高度則為15萬元，原審逕予量
    處新臺幣18萬元，於法尚有未合，應予撤銷。
四、爰審酌被告明知酒精成分對人之意識能力具有不良影響，酒
    後駕車對一般往來之公眾及駕駛人自身皆具有高度危險性，
    竟漠視自己安危，尤枉顧公眾安全，而於服用酒類後之呼氣
    酒精濃度達每公升0.68毫克，已處於不能安全駕駛動力交通
    工具之狀態仍駕駛車輛，嚴重危害行車安全，併斟酌其於犯
    罪後坦承犯行之態度等一切情狀，量處如主文第2 項所示之
    刑，並諭知易服勞役之折算標準，以示懲儆。
據上論斷，依刑事訴訟法第455 條之1 第3 項、第369 條第1 項
、第364 條，刑法第185 條之3 、第42條第3 項前段，刑法施行
法第1 條之1 第1 項，判決如主文。
本案經檢察官唐道發到庭執行職務。
中    華    民    國    97    年    7     月    15    日
                  交通法庭    審判長法  官  游紅桃
                                    法  官  蘇琬能
                                    法  官  胡芷瑜
以上正本證明與原本無異。
不得上訴。
                                    書記官  張懿昀
中    華    民    國    97    年    7     月    15    日
附錄本判決論罪科刑依據之法條：
中華民國刑法第185條之3
服用毒品、麻醉藥品、酒類或其他相類之物，不能安全駕駛動力
交通工具而駕駛者，處一年以下有期徒刑、拘役或科或併科十五
萬元以下罰金。


司法院資訊處製作；財團法人民間司法改革基金會備份。
